臺灣高等法院臺南分院刑事判決
111年度上訴字第1406號
上  訴  人  
即  被  告  朱律暹
上列上訴人因詐欺等案件，不服臺灣臺南地方法院111年度訴緝
字第25號中華民國111年8月9日第一審判決（起訴案號：臺灣臺
南地方檢察署110年度偵字第13999號），提起上訴，本院判決如
下：
    主  文
上訴駁回。
    事實及理由
一、本案經本院審理後，認為原審認定的犯罪事實、證據及理由
    （包含罪名及所犯法條），均無違誤，原審所為的量刑與沒
    收宣告，亦屬適當，本院爰引用第一審判決書之記載（如附
    件）。
二、被告上訴雖然主張：伊經通知到臺南市北區○○路上的統一超
    商○○門市欲提領被害人王應允寄出的包裹時，還沒有向超商
    店員領出包裹時，警察就上前查緝伊，警察叫伊要把包裹領
    出來完成整個流程，伊才配合把包裹領出來，伊認為伊是未
    遂犯，請依未遂犯的規定減輕其刑等語。
三、然查：
　㈠共同正犯應就全部犯罪結果共負責任，故正犯中之一人，其
    犯罪已達於既遂程度者，其他正犯亦應以既遂論科。又人頭
    帳戶之存摺、提款卡等物既在犯罪行為人手中，於被害人匯
    款至人頭帳戶時起，迄警察受理報案通知銀行列為警示帳戶
    凍結其內現款，犯罪行為人實際上既得領取，對該匯入款項
    即有支配管領能力，自屬既遂（最高法院110年度台上字第5
    420號判決意旨參照）。最高法院上開判決意旨，認為被害
    人被騙後將款項匯入人頭帳戶時，縱使詐欺集團成員未及前
    往領取，該詐欺集團的詐欺取財犯罪仍屬既遂，乃因被害人
    被騙匯出款項後，已經失去對該被騙錢財的管領能力，而該
    錢財已經落入詐欺集團隨時得提領的實力支配狀態，因而認
    為此時詐欺集團仍應論以詐欺取財罪的既遂犯。
　㈡本案被告前往統一超商○○門市欲提領被害人王應允寄出的包
    裹，正要向超商店員楊○玲領取配送編號00000000號包裹時
    ，警察就上前查緝被告，被告嗣後才配合警察的查緝行動完
    成取貨等情，雖有被告的警詢筆錄（警卷第5頁、第7頁），
    證人楊○玲的警詢筆錄在卷可參（警卷第23頁以下）。然被
    告所屬的詐欺集團成員，於向當時位於屏東縣恆春鎮的王應
    允佯稱：因誤設成多筆訂單，須依指示操作交貨便代碼，將
    金融卡寄出處理金流等語，致王應允陷於錯誤，而於110年6
    月23日凌晨，將其申設之本案第一銀行帳戶金融卡置入包裹
    ，從屏東縣恆春鎮的統一超商○○門市，寄至臺南市北區○○路
    的統一超商○○門市，並透過通訊軟體LINE將該帳戶之密碼告
    知詐欺集團成員後，王應允即已失去對第一銀行帳戶提款卡
    的管領能力，而詐欺集團成員隨時可以派人前往領取該提款
    卡，該提款卡即已經落入詐欺集團的實力支配狀態，因此被
    告與其他詐欺集團成員對於王應允的加重詐欺取財犯行應論
    以既遂犯，被告上訴辯稱：其當時尚未領取即遭警察上前查
    緝，後來是配合警方領出，應屬未遂犯云云，應無理由。
四、另本案被告與其他詐欺集團詐欺王應允的金融卡，僅導致王
    應允損失新臺幣幾百元，雖有原審的公務電話紀錄在卷可參
    （原審卷第25頁），然被告前於109年9月即曾參加另個詐欺
    集團，並從事持人頭帳戶的卡片提領被害人匯入贓款的車手
    工作，被告於109年9月23日提領贓款時，為警查獲，該案經
    二審於110年6月2日判決後，於110年7月19日判決確定，有
    該案判決（原審卷第27頁）、被告的前案紀錄在卷可參（本
    院卷第40頁），可見被告於觸犯前案後，不知改過，竟仍於
    前案訴訟期間再故意犯本案，被告惡性非輕，再參以被告於
    原審自陳：已婚但已在談離婚，沒有小孩要養，入監前有正
    當工作，入監前一個人住等情（原審卷第310頁），顯見被
    告並無情輕法重、足資憐憫之處，而無刑法第59條減刑適用
    ，併此敘明。
五、綜上，原審認事用法並無違誤，量刑已經量處被告所觸犯三
    人以上共同詐欺取財罪的的法定最低本刑1年，並無過重疑
    慮，被告提起上訴，主張其為未遂犯，請求本院依未遂犯之
    例減輕其刑云云，並無理由，應予駁回。　　　
據上論結，應依刑事訴訟法第368條、第373條，判決如主文。
本案經檢察官粟威穆提起公訴，檢察官林志峯到庭執行職務。
中　　華　　民　　國　　111 　年　　12　　月　　14　　日
                  刑事第四庭    審判長法　官  蔡廷宜
                                      法　官  林坤志
                                      法　官  蔡川富
以上正本證明與原本無異。
如不服本判決應於收受送達後20日內向本院提出上訴書狀，其未
敘述上訴理由者，並得於提起上訴後20日內向本院補提理由書（
均須按他造當事人之人數附繕本）「切勿逕送上級法院」。
　　　　　　　　　　　　　　　　　　　書記官  黃心怡
中　　華　　民　　國　　111 　年　　12　　月　　14　　日
附錄本案論罪科刑法條全文：
組織犯罪防制條例第3條
發起、主持、操縱或指揮犯罪組織者，處3年以上10年以下有期
徒刑，得併科新臺幣1億元以下罰金；參與者，處6月以上5年以
下有期徒刑，得併科新臺幣1千萬元以下罰金。但參與情節輕微
者，得減輕或免除其刑。
具公務員或經選舉產生之公職人員之身分，犯前項之罪者，加重
其刑至二分之一。
犯第1項之罪者，應於刑之執行前，令入勞動場所，強制工作，
其期間為3年。
前項之強制工作，準用刑法第90條第2項但書、第3項及第98條第
2項、第3項規定。
以言語、舉動、文字或其他方法，明示或暗示其為犯罪組織之成
員，或與犯罪組織或其成員有關聯，而要求他人為下列行為之一
者，處3年以下有期徒刑，得併科新臺幣3百萬元以下罰金：
一、出售財產、商業組織之出資或股份或放棄經營權。
二、配合辦理都市更新重建之處理程序。
三、購買商品或支付勞務報酬。
四、履行債務或接受債務協商之內容。
前項犯罪組織，不以現存者為必要。
以第5項之行為，使人行無義務之事或妨害其行使權利者，亦同
。
第5項、第7項之未遂犯罰之。
中華民國刑法第339條之4
犯第339條詐欺罪而有下列情形之一者，處1年以上7年以下有期
徒刑，得併科1百萬元以下罰金：
一、冒用政府機關或公務員名義犯之。
二、三人以上共同犯之。
三、以廣播電視、電子通訊、網際網路或其他媒體等傳播工具，
    對公眾散布而犯之。
前項之未遂犯罰之。